臺灣高雄地方法院刑事判決　　　　　　 100年度交訴字第24號
公　訴　人　臺灣高雄地方法院檢察署檢察官
被　　　告　郭沛騰
上列被告因公共危險等案件，經檢察官提起公訴（100 年度偵字
第440 號），本院判決如下：
    主  文
郭沛騰犯肇事致人傷害逃逸罪，累犯，處有期徒刑柒月。其餘被
訴部分不受理。
    事  實
一、郭沛騰前於民國94年間，因偽造文書案件，經本院判處有期
    徒刑3 月確定，甫於96年12月14日易科罰金執行完畢；猶不
    知悔改，於99年11月1 日晚間11時3 分許，駕駛車牌號碼27
    73-UK 號自用小客車，沿高雄市○○區○○路由南往北方向
    行駛，行經陽明路與天民路交岔路口而右轉天民路時，本應
    注意汽車不得駛入來車之車道內，且當時天候晴、夜間有照
    明、柏油路面乾燥無缺陷、道路亦無障礙物且視距良好，並
    無不能注意之情形，竟疏未注意及此，率爾駛入對向車道，
    適有對薛魏美華騎乘車牌號碼XVL-015 號重型機車亦行駛至
    該處，郭沛騰所駕駛之2773-UK 號小客車左前車頭因而擦撞
    薛魏美華所騎乘之車牌號碼XVL-015 號重型機車左前車頭，
    致薛魏美華人車倒地，而受有左手肱骨幹閉鎖性骨折之傷害
    。詎郭沛騰竟基於肇事逃逸之犯意，未為必要之救護措施，
    即駕車駛離，適有目擊路人吳富勝記下車牌號碼並報警處理
    ，經警循線查獲，而悉上情。
二、案經薛魏美華訴由高雄市政府警察局三民第二分局報告臺灣
    高雄地方法院檢察署檢察官偵查起訴。
    理  由
壹、有罪部分
一、按被告以外之人於審判外之言詞或書面陳述，除法律有規定
    者外，不得作為證據，刑事訴訟法第159 條第1 項定有明文
    ；又被告以外之人於審判外之陳述，雖不符合同法第159 條
    之1 至第159 條之4 之規定，但經當事人於審判程序同意作
    為證據，法院審酌該言詞陳述或書面陳述作成時之情況，認
    為適當者，亦得為證據。當事人、代理人或辯護人於法院調
    查證據時，知有第159 條第1 項不得為證據之情形，而未於
    言詞辯論終結前聲明異議者，視為有前項之同意，刑事訴訟
    法第159 條之5 亦著有明文。查本判決下列所引用之各該被
    告以外之人於審判外之陳述，縱屬傳聞證據部分，然均經公
    訴人、被告就前開審判外之陳述於本院審判程序中同意做為
    證據，且迄至言詞辯論終結前亦未再聲明異議，本院審酌此
    等證據資料製作時之情況，核無違法取證或證明力明顯過低
    之瑕疵，本院亦認以之作為證據應屬適當，故揆諸上開規定
    ，應認前揭證據資料均例外有證據能力。
二、訊據被告郭沛騰對上開犯罪事實坦承不諱，於本院審理時自
    白稱：伊承認有肇事逃逸之犯罪事實等語（見100 年度交訴
    字第24號卷< 下稱本院二卷> 第40頁），核與證人即被害人
    薛魏美華於警詢時證稱：伊於99年11月1 日晚間11時3 分許
    ，騎乘車牌號碼SVL-015 號重型機車沿天民路與陽明路由東
    向西方向行駛，於陽明路口與車牌號碼2773-UK 自小客車發
    生擦撞，但發生擦撞後2773-UK 自小客車立即離開現場等語
    （見100 年度偵字第440 號卷< 下稱偵卷> 第6 頁反面），
    又證人即現場目擊者吳富勝於警詢及偵訊時亦證稱：伊在陽
    明與天民路口聽到車禍撞擊聲後，往該方向看去，看到機車
    倒地，當時路上只有一台轎車及機車，沒有其他人、車，那
    台轎車沒有停下來，只是慢慢開，之後又突然加速行駛，伊
    就追那台駛離現場的汽車，並將該車之車牌號碼記載在面紙
    盒上，伊記下車牌號碼後，有再看一次對方的車牌確認；後
    來伊又繞回現場，當時現場掉了滿地的東西等語；並證稱：
    他（指郭沛騰）知道伊在跟他，因為他一直亂繞路，當時伊
    有聽到撞擊聲，他不可能不知道等語；及證稱：伊確定轎車
    有慢下來，後來才加速等語（見偵卷第51頁），均屬相符；
    另散落於案發現場之汽車保險桿係自被告所駕駛之2773-UK
    自小客車上所掉落，又被告所駕駛之車牌號碼2773-UK 號自
    小客車前引擎蓋上附著有薛魏美華車上裝載資源回收物之藍
    色垃圾袋等情，均有照片附卷可稽（見偵卷第19頁至第23頁
    ），此外並有現場照片、證人吳富勝抄寫被告車牌號碼之面
    紙盒照片、被告住居所監視錄影畫面、高雄事證府警察局三
    民第二分局扣押物品目錄表（見偵卷第14頁至第18頁、第24
    頁至第26頁、第31頁）、財團法人高雄長更紀念醫院100 年
    5 月30日長庚院高字第A44150號在卷可參（見本院二卷第34
    頁）；足徵被告自白與事實相符，本案事證明確，洵堪認定
    。
三、核被告所為，係犯第185 條之4 駕駛動力交通工具肇事致人
    受傷逃逸罪，又被告前有上開犯罪事實欄所載之論罪科刑執
    行情形，有臺灣高等法院被告前案紀錄表附卷可參，其受有
    期徒刑之執行完畢後，5 年以內故意再犯本件有期徒刑以上
    之罪，為累犯，應依刑法第47條第1 項規定，加重其刑。爰
    審酌郭沛騰於發生擦撞後，未及時對薛魏美華人施予必要救
    護及等候警員處理責任歸屬逕行離去，所為實屬可議，惟犯
    後已與薛魏美華成立和解，並已依和解內容賠償告訴人（見
    本院二卷第38頁），復衡酌薛魏美華受傷之程度，及被告前
    開犯後態度，暨其品性、生活狀況、智識程度等一切情狀，
    爰量處如主文所示之刑，以示懲儆。
貳、不受理部分
一、公訴意旨另以：郭沛騰於99年11月1 日晚間11時3 分許，駕
    駛車牌號碼2773-UK 號自用小客車，沿高雄市○○區○○路
    由北往南方向行駛，行經該路段與天民路交岔路口右轉天民
    路後，本應注意汽車不得駛入來車之車道內，且依當時天候
    晴、夜間有照明、路面無缺陷、道路無障礙物及視距良好等
    狀況，又無不能注意之情形，竟疏未注意及此，駛入對向車
    道，適有對向由薛魏美華駕駛車牌號碼XVL-015 號重型機車
    ，2 車擦撞致薛魏美華人車倒地並受左手肱骨幹閉鎖性骨折
    之傷害。嗣經警據報到場處理，而悉上情。
二、按告訴乃論之罪，告訴人於第一審辯論終結前，得撤回其告
    訴；又告訴經撤回者，法院應諭知不受理之判決，刑事訴訟
    法第238 條第1 項，及第303 條第3 款定有明文。
三、本件被告因過失傷害案件，經檢察官提起公訴，認被告係犯
    刑法第284 條第1 項前段之過失傷害罪，依同法第287 條前
    段之規定須告訴乃論。茲據告訴人薛魏美華於本院審理中，
    聲請撤回其告訴（見本院卷第38頁），揆諸前開說明，爰另
    就過失傷害部分為不受理判決之諭知。
據上論斷，應依刑事訴訟法第299 條第1 項前段、刑法第185 條
之4、第47條第1項前段，判決如主文。
本案經檢察官蔡東利到庭執行職務。
中    華    民    國  100     年    6     月    14    日
                  刑事第二庭    審判長法  官  李政庭
                                      法  官  施盈志
                                      法  官  陳航代
以上正本證明與原本無異。
如不服本判決應於收受送達後10日內向本院提出上訴書狀，並應
敘述具體理由；如未敘述上訴理由者，應於上訴期間屆滿後20日
內向本院補提理由書（均須按他造當事人之人數附繕本）「切勿
逕送上級法院」。
中    華    民    國   100    年    6     月    14    日
                                      書記官  林慧君
附錄本案論罪科刑法條
中華民國刑法第185條之4
駕駛動力交通工具肇事，致人死傷而逃逸者，處 6 月以上 5 年
以下有期徒刑。